臺灣臺北地方法院刑事判決　　　　　　　　　　　　九十二年度訴字第一五七八號
　　公　訴　人　臺灣臺北地方法院檢察署檢察官
　　被　　　告　甲○○
　　指定辯護人　劉韋德律師
右列被告因偽造有價證券等案件，經檢察官提起公訴（九十二年度偵緝字第一三三九
、一三四○號），本院判決如左：
    主  文
甲○○意圖供行使之用，而偽造有價證券，處有期徒刑年陸月，如附表一應沒收之
物欄所示之物均沒收。又連續行使偽造私文書，足以生損害於他人，處有期徒刑捌月
，如附表二、三應沒收之物欄所示之物均沒收。應執行有期徒刑肆年，如附表一、二
、三應沒收之物欄所示之物均沒收。
    事  實
一、甲○○：
  (一)基於概括犯意，意圖為自己不法之所有：
    1.先於民國九十年五月三十日上午九時許，在臺北市○○區○○街三六○號前，
      見其友人曾宏鉅所有之車號ＬＦ—七三八七號自用小貨車無人看管，有機可趁
      ，即徒手打破該車右側車窗（毀損部分未據告訴），伸手入內竊得置於車內竊
      得曾宏鉅所有（票號第ＣＴ0000000號至0000000號之空白支票
      共七張，其中支票發票人欄已有用印）、支票印章一枚及臺北縣三峽鎮○○路
      三三之十二號之存貨倉庫、苗栗三義佛具工廠之鑰匙各一把。
    2.復於五月三十日下午，至臺北縣三峽鎮前開倉庫內，持前開竊得之鑰匙進入倉
      庫內，竊取曾宏鉅所有古董、佛具等一批（價值新臺幣（下同）二、三百萬元
      ），據為己有。
  (二)又於九十年八、九月間，在臺北市○○○路○段一○四號慈仁拉莫經營之佛具店
    內，購買黃金佛像（價值一萬九千元）一尊時，意圖供行始知用，當場以「曾宏
    鉅」之名義偽造簽發如附表一編號一支票，及未填載發票日期而不具本票性質之
    私文書（詳如附表一編號二所示）各一紙，並交付慈仁拉莫用以支付價款，不具
    本票性質私文書係供付款之擔保，詐得黃金佛像一尊。嗣前開支票到期提示，因
    支票已經曾宏鉅掛失止付而遭退票，而知上情，足以生損害於慈仁拉莫、曾宏鉅
    。
二、又甲○○因欲取得免繳電話費用之利益，遂起以他人名義辦理行動電話號碼之犯
    意：
  (一)基於概括犯意，意圖為自己不法之所有，四處於便利商店內搜尋他人遺失之身分
    證件，先後於下列時地將拾獲之物品侵占入己：
    1.於九十年六月中旬，在臺北市內湖區之某便利商店內，拾獲丁○○之國民身分
      證、健保卡各一紙（係九十年六月中旬，在臺北縣新莊市○○路十二號前遺失
      之物）；
    2.九十年七月十四日下午，臺北市○○區○○路二段八四號便利商店內，拾獲乙○○之國民
    3.九十年七月十五日下午六時許，在臺北縣新店市○○路某便利商店內，拾獲丙○○之國民
      內影印後遺失之物）；
  (二)於九十年六月間，在臺北縣新店市○○路○段二二○巷十四號四樓住處，將丁○○
    證（如附表二編號一所示）。並為辦理
    縣新店市區，委請不知情之成年刻印員，一次接續偽刻「丁○○」、「丙○○」
    、「乙○○」之印章各一枚。
  (三)並基於行使變造特種文書、行使偽造私文書、詐欺得利之概括犯意，連續於附表
    三所示之時地，持變造後之「丁○○」國民
    請行動電話，予以行使，足以生損害於丁○○及戶政機關對身分管理之正確性。
    並在如附表三所示之申請書私文書上，分別偽造如附表三所示之「丁○○」及「
    丙○○」署名、指印、蓋用前開偽刻之「丙○○」印章，交付予不知情之承辦人
    員，向中華電信股份有限公司（下簡稱中華電信公司）及臺灣大哥大股份有限公
    司（下簡稱臺灣大哥大公司）申請如附表三所示之門號，使各該承辦人員陷於錯
    誤認係「丁○○」、「丙○○」申請，而交付行動電話號碼，足以生損害於中華
    電信公司、臺灣大哥大公司、丁○○、丙○○。甲○○申辦行動電話後，基於概
    括犯意，意圖為自己不法之利益，撥打如附表三編號一所示之電話號碼，迄九十
    年七月間，詐得相當於四萬五千一百十三元之電信服務利益。
  (四)嗣於九十年七月二十一日二時許，在新竹市○○區○○路五段三二三巷口，為警
    臨檢時查獲，並扣得丙○○、乙○○之國民
    丁○○」國民
    志峰」、「乙○○」、「丙○○」之印章各一枚。
三、案經新竹市警察局第三分局報告臺灣新竹地方法院檢察署呈請臺灣高等法院檢察
    令轉臺灣桃園地方法院檢察署及桃園縣警察局平鎮分局報告臺灣桃園地方法院檢
    察署呈請臺灣高等法院檢察署令轉臺灣臺北地方法院檢察署檢察官偵查後起訴。
    理  由
一、訊據被告甲○○就如事實欄所示之事實，於本院調查、審理時均自白不諱（見本
    院九十三年二月十二日、四月七日筆錄），且：
  (一)就事實欄一之部分，另有：
    1.被害人曾宏鉅之指訴（見偵查卷(二)第八頁背面、偵查卷(四)第三十頁背面）；
    2.被害人慈仁拉莫之指訴：（見偵查卷(二)第十二頁、偵查卷(七)第五七頁背面）；
    3.另臺北市票據交換所九十二年一月九日（九二）台票總字第○一四四號函及附
      表一編號一之支票正反面影本、退票理由單、票據掛失止付通知書在卷可稽；
    4.而將附表一編號二之本票送內政部警政署刑事警察局以電腦特徵比對，其中發
      票人欄上「曾宏鉅」簽名欄指紋與被告指紋卡右食指紋相符，此有該局九十年
      十一月六日刑紋字第二一０四八八號、九十二年一月十六日刑紋字第０九二
      ０００八０二七號鑑驗書、附表一編號二之本票影本附卷可參，可認前開附表
      一編號二本票上之指紋為被告所有；
  (二)就事實欄二之部分，另有：
　  1.被害人丙○○（見偵查卷(一)第七頁背面）、乙○○（見偵查卷(一)第九頁背面）
      及丁○○（見偵查卷(一)第十一頁後）之指訴；
    2.再有附表二之偽刻「乙○○」、「丙○○」、「丁○○」印章及變造之「丁○○」國民
      (一)第十六、十七頁）；更扣案經變造後換貼被告相片之「丁○○」之國民身分
      證（見偵查卷(一)第十四頁）、真正之丁○○國民
      志峰」國民
    3.復如附表三所示之行動電話申請書申請人均係附具變造之「丁○○」國民身分
      證、全民健康保險卡提出申請乙節，已經函詢屬實，有中華電信公司文山營運
      處九十一年一月二十一日文服務字第九一Ｃ○六○○○○七號函及附件申請書
      、臺灣大哥大股份有限公司九十一年一月十日函及附件申請書附卷可查；
    4.而附表三編號一之五支電話已經撥打使用積欠四萬五千一百十三元電話費用乙
      節，亦有中華電信公司電信費收據在卷可稽（見偵查卷(一)第十二、十三頁）。
  (三)是依上開證人指述內容及卷附之各項文書、證物等補強證據已足資擔保被告於本
    院調查、審理中所為之上開任意性自白之真實性，按據刑事訴訟法第一百五十六
    條第一項、第二項之規定，自得據被告前開任意性自白及各該補強證據，採信被
    告任意、真實之自白，認本件事證明確，被告犯行洵堪認定，應予依法論科。
二、核被告所為：
  (一)事實欄一所示部分：未記載發票日期之本票，因欠缺票據法上規定應記載之事項
    ，固不認其具有票據之效力，而不得視為有價證券，惟依其書面記載，如足以表
    示由發票人無條件付款之文義，仍不失為具有債權憑證性質之私文書。是被告二
    次竊取他人所有之物後，偽造他人署名簽發支票、未完成發票行為之本票，再持
    以行使購買物品之行為，係犯刑法第三百二十條第一項之竊盜罪（起訴書漏載第
    一項）、刑法第二百零一條第一項之偽造有價證券罪、第二百十六條、第二百十
    條之行使偽造私文書罪。被告行使偽造簽發之支票又為偽造有價證券之行為所吸
    收，應論以意圖供行使之用而偽造有價證券罪，並以其行使偽造有價證券，本質
    復含有詐欺性質，亦不另成立詐欺罪名。另被告於附表一編號二之本票文書上偽
    造署押之行為，為偽造私文書之階段行為，為偽造之行為所吸收，又偽造私文書
    後復持以行使，其偽造之低度行為為行使之高度行為吸收，均不另論罪。被告先
    後二次竊盜犯行，時間緊接，犯罪構成要件相同，顯係基於概括犯意為之，應依
    連續犯之規定論以一罪，並依法加重其刑。再其所犯之連續竊盜、偽造有價證券
    、行使偽造私文書三罪間，具有方法結果之牽連關係，應從一重之偽造有價證券
    罪處斷。另(1)其所犯行使偽造私文書，雖未據檢察官起訴，惟因與已起訴之偽造
    有價證券罪部分，具有裁判上一罪之牽連犯關係，為起訴效力所及，本院自應依
    法併予審判；(2)就被告偽造有價證券之犯行，應依刑法第二百零一條第一項之規
    定論處，已如前述，惟起訴書載認應依同法條第二項論罪，尚有未洽，然已經公
    訴蒞庭檢察官當庭陳明更正；均併此敘明。
  (二)事實欄二所示部分：被告係犯刑法第三百三十七條之侵占遺失物罪、刑法第二百
    十六條、第二百十條、第二百十二條行使偽造私文書、行使變造特種文書罪、及
    刑法第三百三十九條第二項詐欺得利罪。被告偽造印章（被告利用不知情之成年
    刻印員，一次刻「乙○○」、「丁○○」、「丙○○」三個印章）、偽造署押係
    偽造私文書之階段行為，並為偽造私文書之後階段行為吸收，另變造特種文書、
    私文書後復持以行使，其偽造係行使之低度行為，為行使之高度行為吸收，均不
    另論罪。被告利用不知情之刻印員偽刻印章之行為，係間接正犯。被告先後三次
    侵占遺失物、三次行使偽造私文書罪之犯行，時間緊接，犯罪構成要件相同，顯
    各係基於概括犯意為之，應依連續犯之規定各論以一罪，並依法加重其刑。被告
    一行使行為，行使變造之國民
    犯行使變造特種文書罪及行使偽造私文書罪名，為想像競合犯，應依刑法第五十
    五條規定，從一重之行使偽造私文書罪處斷。被告所犯連續侵占遺失物、連續行
    使偽造私文書罪、詐欺得利罪間，有方法結果之牽連關係，依刑法第五十五條之
    規定，應從較重之連續行使偽造私文書罪處斷。另(1)其所犯刑法第三百三十九條
    第二項之詐欺得利罪部分，起訴書中雖未載其事實及款項，惟已經公訴蒞庭檢察
    官當庭陳明補正（見本院九十三年四月七日筆錄第十九頁），且與已起訴之部分
    ，具有裁判上一罪之牽連犯關係，為起訴效力所及，本院自應依法併予審判，附
    此敘明。
  (三)被告前開(一)之偽造有價證券罪、及前開(二)之連續行使偽造私文書罪二罪間，犯意
    個別，行為互殊，應分論併罰。爰審酌被告於本院調查、審理時，已坦承所有犯
    行，並具悔改之意，犯後態度良好，並衡量被告其餘犯罪之動機、目的、犯罪時
    所受之刺激、犯罪之手段、犯人之生活狀況、品行、智識程度、犯罪所生之危險
    或損害等一切情狀，就其所犯二罪分別量處如主文所示之刑，並定其應執行之刑
    。附表一編號一所示之支票，係偽造之有價證券；附表一編號二之本票上偽造之
    「曾宏鉅」署名、指印各一枚（本票已交付被害人慈仁拉莫收執，屬被害人慈仁
    拉莫所有之物）；扣案附表二編號二偽刻之「丁○○」、「丙○○」、「乙○○
    」印章各一枚；附表三應沒收物欄所示偽造「丁○○」、「丙○○」署名、指印
    、印文（其申請書、委託書已分別交付中華電信公司、臺灣大哥大公司收執，非
    被告所有之文書）；均不問屬被告與否，應分別依刑法第二百零五條、第二百十
    九條宣告沒收。再扣案之如附表二所示之變造「丁○○」國民
    告照片一張，係被告所有，且為供犯罪所用之物，應依刑法第三十八條第一項第
    二款之規定宣告沒收。
三、公訴意旨另以：被告(一)於九十年八、倔間之不詳時間，另持前開竊得之曾宏鉅支
    票，偽簽曾宏鉅署名，開立票號第ＣＴ0000000號空白支票，向被害人林
    茂松購買汽車，涉犯刑法第二百零一條第一項之偽造有價證券罪嫌；(二)又於取得
    附表三所示之行動電話門號後，即以二千元之代價，出售上開門號予犯罪集團供
    其刊登廣告，作為常業詐欺犯行之用，誘使不特定人依該廣告上之上開收購得之
    電話聯絡後，詐騙被害人金錢，並藉此掩飾常業詐欺所得款項而使不易追查，涉
    犯洗錢防制法第九條第一項之幫助犯等語。惟查：
  (一)按被告未經審判證明有罪確定前，推定其為無罪；犯罪事實應依證據認定之，無
    證據不得認定犯罪事實刑事訴訟法第一百五十四條定有明文。又不能證明被告犯
    行者，應諭知無罪之判決，刑事訴訟法第三百零一條第一項亦定有明文。復查刑
    事訴訟法第一百六十一條已於九十一年二月八日修正公布，修正後同條第一項規
    定：檢察官就被告犯罪事實，應負舉證責任，並指出證明之方法。因此，檢察官
    對於起訴之犯罪事實，應負提出證據及說服之實質舉證責任。倘其所提出之證據
    ，不足為被告有罪之積極證明，或其闡明之證明方法，無從說服法官以形成被告
    有罪之心證，基於無罪推定之原則，自應為被告無罪判決之諭知（最高法院九十
    二年度台上字第一九二號刑事判決參照）。
  (二)就偽造有價證券之部分：公訴人認被告涉犯此部分之犯行，無非係以前開票號Ｃ
    Ｔ0000000號票據，業經被害人即提示人之夫林茂松指述：係用以支付購
    買車輛之頭期款等語，且有上開臺北市票據交換所函及掛失止付票據提示人資料
    查報表（見偵查卷七第二十、二九頁）為主要論據。然據被告於本院審理時堅詞
    否認，辯以：因於竊得票據後，曾經搬家，而將票據任意棄置，實以不知票據下
    落，也不知為何人簽發、使用等語，且：
    1.被害人林茂松就交付票據以為支付車款者，於警訊中初指稱：係「阿忠」者等
      語；復於偵查中再改稱：係「阿順」者等語（分別見偵查卷二第十六頁背面、
      偵查卷七第十五頁背面）；雖其指訴前後所稱不同，然已於偵查中明確指稱：
      交付票據者確定並非被告等語，核與被告所稱相合。
    2.且被害人曾宏鉅所失竊之空白票據，其後曾經提示者共有四張，除本件被告
      自承偽造之附表一編號一票據、前開公訴人指被告偽造之票據外，另有「
      湯建榮」提示之票號ＣＴ0000000、0000000號二張票據，而經
      比對上述及票據上之發票人印文、簽發日期金額之筆跡，顯不相同、出自
      不同人手，更與被告當庭書寫之筆勢不符（見本院九十三年四月七日筆錄後所
      附、及偵查卷七第十八頁）。故被告所辯：其餘票據已經遺失他處等語，難謂
      無足可取。
    3.再卷內並無任何前開ＣＴ0000000票據影本可供核對筆跡，而真正持有
      人即被害人林茂松已於警訊中指稱：票據因遭騙一時生氣，已經撕毀丟棄等語
      （見偵查卷二第十六頁背面），故已無積極證據可認被告曾有偽造該支票之行
      為。
  (三)就幫助洗錢之部分：
    1.公訴人無非係以：被告前於查獲當日，於警訊、偵查中曾經自白供稱：所得行
      動電話號碼均係以二千元代價，販售綽號「小黑」之真實姓名不詳男子云云（
      見偵查一卷第四頁背面、第二五頁）為主要論據。惟被告於偵查中之前開「自
      白」係：「（問：其餘門號呢）丙○○拿回去一支，剩六支門號‧‧‧‧一支
      賣二千元」，然被告實際以他人名義申請之門號，如附表三所示共有十支，何
      以於「自白」時僅餘「七支」？況前開事實業經被告於本院審理時堅詞否認，
      是被告前後之供述、單次之「自白」中即均存有有瑕疵。且除被告前開有瑕疵
      之「自白」外，並無其他證據可佐被告有販賣之事實。故依刑事訴訟法第一百
      五十六條第一項、第二項之規定：「（第一項）被告之自白，非出於強暴、脅
      迫、利誘、詐欺、疲勞訊問、違法羈押或其他不正之方法，且與事實相符者，
      得為證據。（第二項）被告或共犯之自白，不得作為有罪判決之唯一證據，仍
      應調查其他必要之證據，以察其是否與事實相符。」，是以前開無其他補強證
      據、存有瑕疵、無法證明與事實相符之自白，尚無法為不利於被告之認定。
    2.復刑法上之幫助犯，以正犯已經犯罪為構成要件，故幫助犯無獨立性，如無他
      人犯罪行為之存在，幫助犯即無由成立（六十年台上字第二一五九號判例參照
      ），此即幫助犯之從屬性，必有正犯為犯罪行為，方有幫助犯之存在。惟本件
      遍查全卷，並無任何證據可佐公訴人所指「已賣出」、如附表三所示之電話曾
      經供任何「犯罪行為」之聯絡使用，尚無證據可認有本件從犯之「正犯」犯罪
      行為之存在，更遑論「正犯」所為之「犯罪」係屬洗錢防制法第三條所規定之
      「重大犯罪」中「常業詐欺」？
  (四)綜上所述，查無積極證據可認被告有前開二部分之犯行，尚不能證明被告有此部
    分犯罪，惟公訴意旨認此部分與前開有罪部分有牽連犯裁判上一罪關係，依審判
    不可分原則，爰不另為無罪之諭知，併此敘明。
據上論斷，應依刑事訴訟法第二百九十九條第一項前段，刑法第五十六條、第二百零
一條第一項、第二百十六條、第二百十條、第二百十二條、第三百二十條第一項、第
三百三十七條、第三百三十九條第一項、第二項、第五十五條、第二百零五條、第二
百十九條、第三十八條第一項第二款、第五十一條第五款、第九款、第十款，罰金罰
鍰提高標準條例第一條前段，判決如主文。
本案經檢察官戊○○到庭執行職務
中　　　華　　　民　　　國　　九十三　　年　　　四　　　月　　二十一　　日
                             臺灣臺北地方法院刑事第六庭
                                 審判長法  官  李英勇
                                       法  官  曾正龍
                                       法  官  郭惠玲
如不服本判決，應於判決送達後十日內，向本院提出上訴狀。
右正本證明與原本無異。
中　　　華　　　民　　　國　　九十三　　年　　　四　　　月　　二十三　　日
                                       書記官  鄭雅文
附錄本案論罪科刑法條全文：
刑法第二百零一條
意圖供行使之用，而偽造、變造公債票、公司股票或其他有價證券者，處三年以上十
年以下有期徒刑，得併科三千元以下罰金。
行使偽造、變造之公債票、公司股票或其他有價證券，或意圖供行使之用，而收集或
交付於人者，處一年以上七年以下有期徒刑，得併科三千元以下罰金。
刑法第二百十條
偽造、變造私文書，足以生損害於公眾或他人者，處五年以下有期徒刑。
刑法第二百十二條
偽造、變造護照、旅券、免許證、特許證及關於品行、能力服務或其他相類之證書、
介紹書，足以生損害於公眾或他人者，處一年以下有期徒刑、拘役或三百元以下罰金
。
刑法第二百十六條
行使第二百十條至第二百十五條之文書者，依偽造、變造文書或登載不實事項或使登
載不實事項之規定處斷。
刑法第三百二十條
意圖為自己或第三人不法之所有，而竊取他人之動產者，為竊盜罪，處五年以下有期
徒刑、拘役或五百元以下罰金。
意圖為自己或第三人不法之利益，而竊佔他人之不動產者，依前項之規定 處斷。
前二項之未遂犯罰之。
刑法第三百三十七條
意圖為自己或第三人不法之所有，而侵占遺失物、漂流物或其他離本人所持有之物者
，處五百元以下罰金。
刑法第三百三十九條
意圖為自己或第三人不法之所有，以詐術使人將本人或第三人之物交付者，處五年以
下有期徒刑、拘役或科或併科一千元以下罰金。
以前項方法得財產上不法之利益或使第三人得之者，亦同。
前二項之未遂犯罰之。
附表一：
┌──┬─────────┬─────────┬────┬──────┐
│    │票據              │到期日            │票款金額│應沒收之物  │
├──┼─────────┼─────────┼────┼──────┤
│一  │ＣＴ0000000│九十年九月二十二日│一萬九千│上開支票壹張│
│支票│（帳號：○四五三○│                  │元      │            │
│    │0000000、發│                  │        │            │
│    │票人：「李宏毅」）│                  │        │            │
├──┼─────────┼─────────┼────┼──────┤
│二  │ＴＨ0000000│九十年八月二十二日│同右    │沒收其上發票│
│本票│                  │                  │        │人欄偽造之「│
│    │                  │                  │        │曾宏鉅」署名│
│    │                  │                  │        │及指印各壹枚│
└──┴─────────┴─────────┴────┴──────┘
附表二：
┌──┬───────────────┬───────────────┐
│編號│扣案之物                      │應沒收之物                    │
├──┼───────────────┼───────────────┤
│一  │變造之「丁○○」國民身分證壹張│上開身分證上經換貼、被告所有之│
│    │                              │相片壹張                      │
├──┼───────────────┼───────────────┤
│二  │偽造之「丁○○」、「丙○○」、│同上                          │
│    │「乙○○」印章各壹枚          │                              │
└──┴───────────────┴───────────────┘
附表三：
┌─┬────┬───┬────┬────┬────────┬────┐
│編│申請行動│被害人│行動電話│行動電話│偽造之私文書    │備註    │
│號│電話門號│      │門號所屬│號    碼│（偽造之署押、印│        │
│  │日    期│      │電信公司│        │文，即應沒收之物│        │
│  │        │      │        │        │）              │        │
├─┼────┼───┼────┼────┼────────┼────┤
│一│九十年六│丁○○│中華電信│○九二一│行動電話業務（租│經被告撥│
│  │月十四日│      │公司文山│六四四九│用／異動）申請書│打使用，│
│  │        │      │營業處  │九一、○│（新客戶簽章欄偽│共積欠行│
│  │        │      │        │九二一六│造「丁○○」署押│動電話費│
│  │        │      │        │四四九九│、同意書立同意書│：四萬五│
│  │        │      │        │二號    │人簽章欄偽造「黃│千一百十│
│  │        │      │        │        │志峰」署押各壹枚│三元    │
│  │        │      │        │        │）              │        │
│  │        │      │        ├────┼────────┤        │
│  │        │      │        │○九二一│行動電話業務（租│        │
│  │        │      │        │○七二四│用／異動）申請書│        │
│  │        │      │        │九六、○│（新客戶簽章欄偽│        │
│  │        │      │        │九二七○│造「丁○○」署押│        │
│  │        │      │        │七二八九│、委託書委託人簽│        │
│  │        │      │        │三、○九│章欄偽造「丁○○│        │
│  │        │      │        │二一○七│」署押及指印各壹│        │
│  │        │      │        │二六七五│枚）            │        │
│  │        │      │        │號      │                │        │
├─┼────┼───┼────┼────┼────────┼────┤
│  │九十年六│丁○○│臺灣大哥│○九五三│臺灣大哥大公司│後三支電│
│  │月二十三│      │大公司（│七五一四│  行動電話服務申│話係起訴│
│  │日      │      │  六屋通│一九、○│  請書申請人簽章│書中漏載│
│  │        │      │訊有限公│九五三九│  欄上偽造「黃志│，業經公│
│  │        │      │司：臺北│○二七四│  峰」之署押壹枚│訴蒞庭檢│
│  │        │      │市○○路│九、○九│  。            │察官補充│
│  │        │      │二段七六│五三八二│同意書立同意書│陳明。  │
│  │        │      │號）    │四七五九│  人欄上偽造「黃│        │
│  │        │      │        │、○九五│  志峰」之署押壹│        │
│  │        │      │        │八三五二│  枚。          │        │
│  │        │      │        │四九○、│                │        │
│  │        │      │        │○九五八│                │        │
│  │        │      │        │三五二四│                │        │
│  │        │      │        │七三號  │                │        │
├─┼────┼───┼────┼────┼────────┼────┤
│三│九十年七│丙○○│中華電信│○九一一│行動電話業務（租│自稱：伊│
│  │月十九日│、黃志│公司文山│二八六六│用／異動）申請書│係「黃志│
│  │        │峰    │營業處  │○三號  │新客戶簽章欄偽造│峰」，而│
│  │        │      │        │        │「丙○○」署押壹│受「陳美│
│  │        │      │        │        │枚，及委託書受委│玉」之委│
│  │        │      │        │        │託人簽章欄偽造「│託前來辦│
│  │        │      │        │        │丁○○」署押、以│理，出示│
│  │        │      │        │        │偽造之印章蓋用而│丙○○之│
│  │        │      │        │        │偽造「丙○○」之│國民身分│
│  │        │      │        │        │印文，均各壹枚。│證      │
│  │        │      │        ├────┼────────┤        │
│  │        │      │        │○九一一│行動電話業務（租│        │
│  │        │      │        │二八六六│用／異動）申請書│        │
│  │        │      │        │○一號  │新客戶簽章欄偽造│        │
│  │        │      │        │        │「丙○○」署押及│        │
│  │        │      │        │        │印文各壹枚，及委│        │
│  │        │      │        │        │託書受委託人簽章│        │
│  │        │      │        │        │欄偽造「丁○○」│        │
│  │        │      │        │        │署押、以偽造之印│        │
│  │        │      │        │        │章蓋用而偽造「陳│        │
│  │        │      │        │        │美玉」之印文，均│        │
│  │        │      │        │        │各壹枚          │        │
└─┴────┴───┴────┴────┴────────┴────┘
